【裁判字號】    95,裁,102
【裁判日期】    950119
【裁判案由】    公平交易法
【裁判全文】
最  高  行  政  法  院  裁  定
                                     95年度裁字第00102號
上  訴  人  甲○○
被 上訴 人  行政院公平交易委員會
代  表  人  乙○○
上列當事人間因公平交易法事件，上訴人對於中華民國93年8月
4日臺北高等行政法院92年度訴字第2623號判決，提起上訴，本
院裁定如下：
    主  文
上訴駁回。
上訴審訴訟費用由上訴人負擔。
    理  由
一、按對於高等行政法院判決上訴，非以其違背法令為理由，不
    得為之，行政訴訟法第242條定有明文。是對於高等行政法
    院判決上訴，若未具體說明原判決違背何項法令、不適用或
    如何適用不當之具體情事，即非主張原判決違背法令以為上
    訴理由，其上訴不應准許。
二、本件因訴外人蓋世公關顧問有限公司以其係美國南新罕布夏
    大學在我國境內唯一承認之代表處，該大學原名新罕布夏爾
    學院，惟於蕃薯藤搜尋引擎內，發現「台灣基督教國際學院
    」網站使用新罕布夏爾學院之名，其公開招生及內容涉有誤
    導上網者之嫌，而提出檢舉。案經被上訴人調查結果，以前
    開「台灣基督教國際學院」網站為上訴人所架設，上訴人於
    所設網站上，誆稱「新罕布夏爾學院」之名義，並以網路搜
    尋連結方式攀附「新罕布夏爾學院」之商譽，從事留學仲介
    服務，而以欺騙或隱瞞重要事實等引人錯誤之方法，致使交
    易相對人與其交易，或使競爭者喪失交易機會，而榨取他人
    努力之成果，為足以影響市場交易秩序之欺罔及顯失公平行
    為，違反行為時（下同）公平交易法第24條規定，乃依同法
    第41條前段規定，以91年9月17日公處字第091145號處分書
    ，命上訴人自該處分書送達之次日起，應立即停止前項足以
    影響市場交易秩序之欺罔及顯失公平行為，並處以罰鍰新台
    幣（下同）20萬元。上訴人不服，遂循序提起行政訴訟。經
    原審駁回其訴，上訴人仍不服提起上訴。
三、上訴意旨略以：被上訴人所提網頁證物中並沒有代表新罕布
    夏大學的標題標籤及內容，且新罕布夏的大學或學院，共計
    23所，每所均歡迎台灣學生就讀，上訴人沒有攀附蓋世公關
    顧問有限公司，況新罕布夏爾學院並未有獨家代理，上訴人
    係合法留學業者，對於美國學校加以介紹，何錯之有云云。
    經查，原審就「台灣基督教國際學院」網站係上訴人所架設
    ，上訴人於該網站上，使用「新罕布夏爾學院」名義，製作
    網頁之標題標籤，並藉由網路搜尋之連結方式，誘使有意留
    學或欲至新罕布夏爾學院就讀之不特定網友若點選「新罕布
    夏爾學院」，即進入實際名義「台灣基督教國際學院」之網
    站，有使交易相對人誤以為上訴人亦為「新罕布夏爾學院」
    在台辦事處，或與該校屬同一學校或關係企業，而與之洽辦
    留學事項，搶走原先欲申辦「新罕布夏爾學院」留學服務之
    潛在客戶，而認上訴人符合公平交易法第24四條所定「顯失
    公平」及「影響交易秩序」之要件等情，業據原判決於理由
    內詳為論述，上訴人就原審取捨證據、認定事實之職權行使
    指摘為不當，尚難認為對原判決之如何違背法令已有具體之
    指摘，依首揭說明，其上訴為不合法，應予駁回。
四、依行政訴訟法第249條第1項前段、第104條、民事訴訟法第
    95條、第78條，裁定如主文。
中    華    民    國    95    年    1     月    19    日
                  第四庭審判長法  官  趙  永  康
                              法  官  鄭  淑  貞
                              法  官  侯  東  昇
                              法  官  黃  淑  玲
                              法  官  林  文  舟
以  上  正  本  證  明  與  原  本  無  異
中    華    民    國    95    年    1     月    20    日
                              書記官  王  福  瀛


司法院資訊處製作；財團法人民間司法改革基金會備份。
